臺灣新北地方法院刑事判決
111年度簡字第1664號
公  訴  人  臺灣新北地方檢察署檢察官
被      告  李瑞標




上列被告因違反毒品危害防制條例案件，經檢察官提起公訴（10
6年度毒偵字第9325號），因被告自白犯罪，本院認宜以簡易判
決處刑，判決如下：
    主  文
李瑞標施用第一級、第二級毒品，免刑。
    事  實
一、李瑞標㈠基於施用第二級毒品之犯意，於民國106年10月7日2
    2時10分許，在新北市○○區○○路000號前，車牌號碼000-0000
    號自用小客車上，以將第二級毒品甲基安非他命放在玻璃球
    吸食器內燒烤吸食煙霧之方式，施用第二級毒品甲基安非他
    命1次；㈡基於施用第一級毒品海洛因之犯意，於106年10月8
    日0時13分許為警採尿時起回溯26小時內某日時，在其位在
    新北市○○區○○路00巷0弄0○0號居所內，以將第一級毒品海洛
    因放入吸食器內施用之方式，施用海洛因一次；嗣於同（7
    ）日23時10分許，在新北市○○區○○路000號前，因形跡可疑
    ，為警盤查，並當場扣得第二級毒品甲基安非他命1包（驗
    餘淨重33.7757公克，純質淨重23.9228公克，涉犯持有第二
    級毒品純質淨重達20公克以上之部分，業經本院以109年度
    訴緝字第64號判刑確定），始查悉上情。
二、案經新北市政府警察局新莊分局報告臺灣新北地方檢察署檢
    察官偵查起訴。
    理  由
一、上開犯罪事實，業據被告李瑞標於警詢、偵查及本院準備程
    序時均坦承不諱，又被告為警採尿送驗之結果，呈安非他命
    類、鴉片類陽性反應之事實，有新北市政府警察局受採集尿
    液檢體人姓名及檢體編號對照表、臺灣檢驗科技股份有限公
    司濫用藥物實驗室-臺北106年10月23日濫用藥物檢驗報告（
    檢體編號：D0000000號）各1份在卷可稽，足認被告自白核
    與事實相符，應堪採信。
二、論罪科刑：
　㈠論罪：
　　核被告所為，分別係犯毒品危害防制條例第10條第1項之施
    用第一級毒品罪，及同條第2項之施用第二級毒品罪。又被
    告所犯上開2罪，犯意各別、行為互殊，應予分論併罰。
　㈡科刑；
　　⒈按被告行為後，毒品危害防制條例於109年7月15日修正生
      效施行，而犯同條例第10條之罪者，檢察官應先將被告送
      勒戒處所觀察、勒戒；觀察、勒戒後，檢察官依據勒戒處
      所之陳報，認受觀察、勒戒人無繼續施用毒品傾向者，應
      即釋放，並為不起訴之處分；又同條例修正施行後，審判
      中之案件，由法院依修正後規定處理；依修正後規定應為
      不起訴處分者，法院應為免刑之判決。此於修正後同條例
      第20條第1項、第2項前段、第35條之1第2款分別定有明文
      。查：本件被告係於毒品危害防制條例108年12月17日修
      正、109年7月15日生效施行前犯上開犯行，本案並於施行
      前（107年4月20日）繫屬於本院，有臺灣新北地方檢察署
      107年4月18日新北檢兆樂106毒偵9325字第15325號函上本
      院戳章可佐，揆諸前開說明，即應依修正後之毒品危害防
      制條例規定處理，合先敘明。
　　⒉查被告前因施用毒品案件，經觀察、勒戒後，認有繼續施
      用毒品之傾向，再經強制戒治後，於90年3月16日執行完
      畢釋放，距本件施用毒品犯行已逾3年，有臺灣高等法院
      被告前案紀錄表1份在卷可參，是本院乃依修正後毒品危
      害防制條例第20條第1至3項、第35條之1第2款前段，於10
      9年8月19日，以109年度訴緝字第64號裁定被告送勒戒處
      所執行觀察、勒戒後，認有繼續施用毒品之傾向，復經本
      院裁定送強制戒治等節，有上開裁定在卷可憑，則依同條
      例第20條第2項前段之規定，被告既經強制戒治執行完畢
      ，原應由檢察官為不起訴處分，然本案係於同條例修正施
      行前繫屬本院，業如前述，是屬同條例修正施行後，審判
      中之案件，揆諸前揭說明，自應為免刑之判決。
三、退併辦（109年度毒偵字第6383號）之部分：
　㈠移送併辦意旨略以：被告基於施用第二級毒品之犯意，於109
    年7月21日晚上某時許，在其位在新北市新莊區之前租屋處
    ，以將第二級毒品甲基安非他命放在玻璃球吸食器內，以火
    燒烤後吸食煙霧之方式，施用第二級毒品甲基安非他命1次
    。嗣於109年7月21日23時許，為警在新北市新莊區自治街28
    號前，因另案通緝為警查獲，經警採取其尿液送驗，結果呈
    安非他命、甲基安非他命陽性反應，始悉上情。因認被告涉
    犯毒品危害防制條例第10條第2項之施用第二級毒品。
　㈡惟查，上開移送併辦部分與前開已論罪免刑部分，係於不同
    之時間、地點施用毒品，被告犯意各別，本應予分論併罰，
    自非屬裁判上一罪之關係，是縱此部分裁定觀察勒戒處分，
    於實務上僅能執行其一，本院亦無從併予審理，自應退回檢
    察官依法處理，附此說明。
據上論斷，應依刑事訴訟法第299條第1項但書（僅記載程序法條
），判決如主文。
本案經檢察官謝承勳偵查起訴，檢察官陳儀芳、秦嘉瑋到庭執行
職務。
中    華    民    國    111   年    5     月    3     日
                  刑事第十二庭  法  官  鄭淳予
上列正本證明與原本無異。
如不服本判決，應於送達後20日內敘明上訴理由，向本院提出上
訴狀，上訴於本院第二審合議庭 (應附繕本) 。其未敘述上訴理
由者，應於上訴期間屆滿後20日內向本院補提理由書「切勿逕送
上級法院」。
                                書記官  方信琇 
中　　華　　民　　國　　111 　年　　5 　　月　　5 　　日
附錄本案論罪科刑法條全文：
毒品危害防制條例第10條
施用第一級毒品者，處六月以上五年以下有期徒刑。施用第二級
毒品者，處三年以下有期徒刑。